臺灣高等法院臺中分院刑事判決
110年度侵上訴字第93號
上  訴  人  
即  被  告  彭國福



選任辯護人  張順豪律師
            蔡梓詮律師
上  訴  人  
即  被  告  陳民捷




上  一  人
選任辯護人  張志新律師
上列上訴人等因妨害性自主罪案件，不服臺灣臺中地方法院108
年度侵訴字第156號中華民國110年1月27日第一審判決（起訴案
號：臺灣臺中地方檢察署108年度偵字第4508號），提起上訴，
本院判決如下：
    主  文
上訴駁回。
    犯罪事實
一、緣丁○○（綽號「少帝」）、丙○○於民國107 年11月10日2 時
    許起，與○○○、綽號「○○」真實姓名年籍不詳之成年人等若
    干友人在臺中市○○區○○○道0 段000 號之「Q
　　 house 」音樂餐廳飲酒作樂，「○○」並於同日6 時許邀約
     俗稱傳播小姐之代號0000甲000000女子（真實姓名年籍詳
     卷，下稱甲女）及○○○到場坐檯陪客人喝酒、聊天、玩遊戲
     ；之後丁○○等一行人於同日7 時39分許，結束飲酒而欲離
     開，惟因○○○身體不適而已先行隨負責載送甲女等人往返坐
     檯地點之司機離場，甲女又因飲酒過量呈不勝酒力之醉態
     ，「○○」乃帶同甲女與丙○○、○○○一起搭乘丁○○所駕駛（無
     證據證明已達刑法第185 條之3 第1 項所定酒精濃度或不
     能安全駕駛之標準，下同）之車牌號碼000甲0000號自用小
     客車（下稱本案小客車），途中「○○」在臺中市五權路附
     近之便利超商下車購買飲料，適有警員在附近執行巡邏勤
     務，丁○○等人為免酒後駕車之行為為警發覺，遂未及等待
     「○○」返回車上，即改由○○○駕駛本案小客車搭載丁○○、丙○○及甲女前往○○○位在臺中市北屯區北屯路與松山街口之工
     作地點，抵達後○○○即下車前往「○○○○○」工作，故改由丙○○駕駛本案小客車，搭載丁○○及甲女。丁○○、丙○○均明知甲
     女斯時已因飲酒過量，酒力發作，辨別能力已顯著減低、
     行動能力亦受限，處於酒醉意識不清，不能抗拒之狀態，
     丁○○見有機可趁，竟基於乘機性交之犯意，指示丙○○駕駛
     本案小客車前往臺中市太平區某不詳巷弄，丁○○ 自己則坐
     在車後座開始脫去甲女所著短褲、內褲，丙○○亦基於幫助
     乘機性交之犯意，駕駛本案小客車載送丁○○、甲女至臺中
     市太平區某不詳巷弄停妥等候，丁○○即在本案小客車後座
     ，利用甲女酒醉而不能抗拒之機會，脫下自己的褲子，並
     以其陰莖插入甲女陰道內，以此方式對甲女為性交1 次得
     逞。之後丁○○即指示丙○○駕駛本案小客車搭載甲女與「○○
     」等人會合，丁○○隨即離開現場，因甲女於丙○○駕車載其
     前往與「○○」等人會合之途中行動能力逐漸恢復，甲女即
     於同日8 時52分許開始以LINE通訊軟體對「○○」或其傳播
     公司之群組，發送訊息求救，且欲跳車逃離，丙○○見狀即
     出手拉住甲女左手，致甲女因而受有左手無名指指甲斷裂
     、左手腕紅腫抓痕、雙膝膝蓋破皮擦傷等傷害（丙○○被訴
     傷害部分業經臺灣臺中地方檢察署檢察官以108年度偵字第
     4508號為不起訴處分確定），嗣甲女與「○○」及甲女所屬
     傳播公司之人員○○○會合後，旋前往醫院驗傷並報警處理，
     始悉上情。二、案經甲女訴由臺中市政府警察局第二分局
     移送臺灣臺中地方檢察署檢察官偵查起訴。
    理  由
壹、程序部分：
一、按本法所稱性侵害犯罪，係指觸犯刑法第221條至第227條、
    第228 條、第229 條、第332 條第2 項第2 款、第334 條第
    2 項第2 款、第348 條第2 項第1 款及其特別法之罪；又因
    職務或業務知悉或持有性侵害被害人姓名、出生年月日、住
    居所及其他足資識別其身分之資料者，除法律另有規定外，
    應予保密。警察人員必要時應採取保護被害人之安全措施。
    行政機關、司法機關及軍法機關所製作必須公示之文書，不
    得揭露被害人之姓名、出生年月日、住居所及其他足資識別
    被害人身分之資訊，性侵害犯罪防治法第2 條第1 項、第12
    條定有明文。又性侵害犯罪防治法第12條及第13條第1 項所
    定其他足資識別被害人身分之資訊，包括被害人照片或影像
    、聲音、住址、親屬姓名或其關係、就讀學校與班級或工作
    場所等個人基本資料，性侵害犯罪防治法施行細則第6 條，
    亦定有明文。依前揭規定，本案判決書於犯罪事實欄及理由
    欄內關於告訴人即被害人0000甲000000 （下稱甲女）僅記
    載其代號（其真實姓名、年籍資料卷），合先敘明。
二、關於證據能力部分：
  ㈠被告以外之人於偵查中向檢察官所為陳述，除顯有不可信之
    情況者外，得為證據，刑事訴訟法第159 條之1 第2 項定有
    明文。偵查中對被告以外之人（包括證人、鑑定人、告訴人
    、被害人及共同被告等）所為之偵查筆錄，或被告以外之人
    向檢察官所提之書面陳述，性質上均屬傳聞證據。惟現階段
    刑事訴訟法規定檢察官代表國家偵查犯罪、實施公訴，依法
    其有訊問被告、證人及鑑定人之權，證人、鑑定人且須具結
    ，而實務運作時，檢察官於偵查中向被告以外之人所取得之
    陳述，原則上均能遵守法律規定，不致違法取供，其可信度
    極高，故被告以外之人前於偵查中已具結而為證述，除反對
    該項供述得具有證據能力之一方，已釋明顯有不可信之情況
    外，應有證據能力。經查，本件證人即告訴人甲女及證人○○○、○○○、○○○於檢察官偵訊時所為之證述，雖為審判外之陳
    述，惟係採一問一答之證述方式，查無顯不可信之情況，又
    證人甲女、○○○、○○○、○○○在檢察官偵查中所為之陳述，未
    曾提及檢察官在偵查時有不法取供之情形，而上訴人即被告
    丁○○、丙○○（下稱被告丁○○、丙○○）及其等辯護人於本院審
    理時亦未提出、主張任何可供證明證人甲女、○○○、○○○、○○○於檢察官偵訊時所為之陳述，究有如何之「顯有不可信之
    客觀情況」以供本院得以即時調查，是本院認證人甲女、○○○、○○○、○○○於檢察官偵訊時所為之證述，自有證據能力。
　㈡證人即告訴人甲女及證人○○○於警詢之證述，均經被告丁○○、
    丙○○及其等辯護人於本院準備程序時以該等證述係被告以外
    之人於審判外之陳述及未經對質詰問為由，而爭執其證據能
    力（見本院卷第151至152頁）。經查：證人甲女、○○○於警
    詢之證述，均為被告以外之人於審判外之言詞陳述，且其等
    於原審審理時均已到庭具結證述，並就其等見聞之主要經過
    為較為詳盡之證述（見原審卷第277至298頁、第449至479頁
    ）。是證人甲女、○○○於警詢之證述，俱非證明犯罪事實存
    否之所必要，依刑事訴訟法第159條第1項之規定，均不得為
    證據。
  ㈢司法警察機關調查中之案件，為因應實務上或因量大、或有
    急迫之現實需求，併例行性當然有鑑定之必要者，例如毒品
    之種類與成分、尿液之毒品反應，或者槍彈有無殺傷力等鑑
    定，基於檢察一體原則，得由該管檢察長對於轄區內之案件
    ，以事前概括選任鑑定人或囑託鑑定機關、團體之方式，俾
    便轄區內之司法警察官、司法警察對於調查中之此類案件，
    得即時送請先前已選任之鑑定人或囑託之鑑定機關、團體實
    施鑑定，以求時效（法務部92年9 月1 日法檢字第09200350
    83號函參照，刊載於法務部公報第312 期）。此種由檢察機
    關概括選任鑑定人或概括囑託鑑定機關、團體，再轉知司法
    警察官、司法警察於調查犯罪時參考辦理之作為，法無明文
    禁止，係為因應現行刑事訴訟法增訂傳聞法則及其例外規定
    之實務運作而為。此種由司法警察官、司法警察依檢察官所
    概括選任之鑑定人或囑託鑑定機關、團體所為之鑑定結果，
    與檢察官選任或囑託為鑑定者，性質上並無差異，同具有證
    據能力（最高法院98年度台上字第6122號判決意旨參照）。
    而內政部警政署刑事警察局係經檢察機關概括選任為DNＡ甲S
    TR 型別檢驗之鑑定機關，為本院審判實務所知悉，故本案
    由臺中市政府警察局第二分局依檢察機關概括選任囑託內政
    部警政署刑事警察局就甲女相關採證證物所為之檢驗報告，
    即具有證據能力。
  ㈣刑事訴訟法第159 條之5 規定：「（第1 項）被告以外之人
    於審判外之陳述，雖不符前4 條之規定，而經當事人於審判
    程序同意作為證據，法院審酌該言詞陳述或書面陳述作成時
    之情況，認為適當者，亦得為證據。（第2 項）當事人、代
    理人或辯護人於法院調查證據時，知有第159 條第1 項不得
    為證據之情形，而未於言詞辯論終結前聲明異議者，視為有
    前項之同意。」，其立法意旨在於傳聞證據未經當事人之反
    對詰問予以核實，原則上先予排除，惟若當事人已放棄詰問
    或未聲明異議，基於證據資料愈豐富，愈有助於真實發現之
    理念，且強化言詞辯論原則，法院自可承認該傳聞證據例外
    擁有證據能力。又按刑事訴訟法第159 條之5 立法意旨，在
    於確認當事人對於傳聞證據有處分權，得放棄反對詰問權，
    同意或擬制同意傳聞證據可作為證據，屬於證據傳聞性之解
    除行為，如法院認為適當，不論該傳聞證據是否具備刑事訴
    訟法第159 條之1 至第159 條之4 所定情形，均容許作為證
    據，不以未具備刑事訴訟法第159 條之1 至第159 條之4 所
    定情形為前提。本案判決下列所引用被告以外之人於審判外
    之陳述，檢察官及辯護人於本院準備程序均同意有證據能力
    （見本院卷第151 至159 頁），又檢察官、被告及其辯護人
    就上開證據於本院審理時均表示沒有意見，且經本院審理時
    予以提示並告以要旨，檢察官、被告、辯護人均未於言詞辯
    論終結前聲明異議，本院審認上開證據作成時之情況，應無
    違法取證或不當情事，且與本案待證事實間復具有相當之關
    聯性，以之作為證據應屬適當，依刑事訴訟法第159 條之5
    之規定，自有證據能力。
  ㈤傳聞法則乃對於被告以外之人於審判外之言詞或書面陳述而
    為之規範。本案之監視錄影畫面及其翻拍照片，係透過攝影
    設備對現場人物、景象及行為拍攝所形成之機械性紀錄，再
    還原於照相紙上，因其拍攝之情形與相片所呈現之內容，是
    藉由攝影設備之正確性來加以保障其內容之一致性，並非人
    對現場情形之言詞描述本身，故非屬供述證據，自無刑事訴
    訟法第159 條第1 項規定傳聞法則之適用，且上開監視錄影
    畫面業經本院勘驗屬實，又以上證物與本案待證事實具有自
    然之關聯性，且無證據證明係公務員違法取得之物，依法自
    得作為證據。
貳、實體部分：
一、訊據被告丁○○矢口否認有何上開乘機性交犯行，被告丙○○亦
    矢口否認有何幫助乘機性交犯行，被告丁○○辯稱：伊是與甲
    女在上開餐廳廁所合意發生性關係，當天快天亮時，伊從廁
    所出來看到甲女，伊坐下來後甲女轉頭看到伊，就直接跟伊
    說「帝哥我要跟你趴趴」，然後衝過來抱伊，伊就趕快站起
    來說你不要在那邊發瘋，甲女就坐回去，後來伊去廁所，甲
    女就跟著進來，門鎖起來，甲女就坐在伊上面發生性行為，
    伊快射精時有跟她講，她就馬上站起來，但來不及，伊還是
    射精在她體內，當時伊與甲女都很清醒；另伊當天開車去太
    平是直接把車開回去伊位在臺中市○○區○○○街00號租屋處旁
    邊的巷子，因伊太太打電話叫伊回家載小孩，回家後伊與太
    太發生爭執，爭執完後伊就走回去把丙○○叫醒說要聯絡「○○
    」看是要載甲女回家還是怎樣，甲女突然醒過來大吼大叫，
    說要伊給她新臺幣（下同）5,000 元買她的時間買到中午，
    伊沒有理會她，丙○○就開車將甲女載走云云；被告丙○○則辯
    稱：伊有在上開餐廳內聽到甲女與丁○○說她想要與丁○○「趴
    趴」，甲女講的話在場的其他人都聽得到，伊印象中有聽到
    丁○○跟伊說他要去廁所，丁○○出去後甲女也有跟著出去，伊
    不確定甲女是否也是去廁所，又當日車子去太平是開到丁○○
    位在○○○○的家，到丁○○家後丁○○說要去找他太太就下車走進
    家中，伊留在駕駛座上等候，甲女都在車上睡覺沒有發生什
    麼事，丁○○進家門約20分鐘，再出來叫伊將甲女載去找「○○
    」及甲女的經紀人，甲女當時醒過來叫丁○○要給她錢，但給
    多少錢及為何要給錢伊不清楚，伊就載甲女到自由路及公園
    路口云云。
二、認定犯罪事實所憑之證據及理由：
  ㈠被告丁○○、丙○○2人曾於上開時間，與○○○、「○○」等若干友
    人在「Q 00000」音樂餐廳飲酒作樂，「○○」並邀約傳播小
    姐甲女及○○○到場坐檯，隨後於同日7 時39分許，被告丁○○
    等一行人結束飲酒而欲離開，惟因○○○身體不適而已先行隨
    負責載送甲女等人往返坐檯地點之司機離場，甲女又因飲酒
    過量而呈不勝酒力之醉態，「○○」乃帶同甲女與○○○、被告
    丙○○一起搭乘被告丁○○所駕駛之本案小客車，途中「○○」並
    下車至便利超商購買飲料，適有警員在附近執行巡邏勤務，
    被告丁○○等人為免酒後駕車之行為為警發覺，遂未及等待「
    ○○」返回車上，即改由○○○駕駛本案小客車搭載被告丁○○、
    丙○○及甲女前往○○○上開工作地點，抵達後○○○即下車前往洗
    車場工作，並改由被告丙○○駕駛本案小客車搭載被告丁○○與
    甲女一同前往臺中市太平區某不詳巷弄，甲女並曾因不勝酒
    力而在本案小客車內嘔吐；嗣被告丁○○曾指示被告丙○○駕駛
    本案小客車搭載甲女與「○○」等人會合後離去，甲女則曾於
    被告丙○○駕車搭載其前往與「○○」等人會合之期間嘗試跳車
    ，並因而與被告丙○○發生拉扯，此過程致甲女受有左手無名
    指指甲斷裂、左手腕紅腫抓痕、雙膝膝蓋破皮擦傷等傷害，
    甲女與「○○」及○○○會合後，復與○○○於同日上午10時30分許
    前往中國醫藥大學附設醫院驗傷並報警處理等情，均為被告
    丁○○、丙○○所坦認，核與證人甲女、○○○、○○○於偵訊與原審
    審理時證述之情節及證人○○○於警詢與原審審理時證述之情
    節相符（見警卷第43至45頁；108年度偵字第4508號卷〈下稱
    偵卷〉第55至59頁、第65至67頁、第73至74頁、第91至92頁
    ；原審卷第277至331頁、第449至479頁），是以此部分事實
    自堪先予認定。
　㈡被告丁○○曾於案發當日以其陰莖插入甲女陰道內而對甲女為
    性交行為1次，此為被告丁○○所坦認，又甲女經前揭驗傷採
    證後，其陰道深部棉棒精子細胞層檢出之男性染色體DNA甲S
    TR型別與被告丁○○之染色體DNA甲STR型別相符，此有內政部
    警政署刑事警察局 108年3月20日刑生字第1080010359號鑑
    定書、107年12月28日刑生字第1078014455號鑑定書各1份在
    卷可稽（見偵卷第33至37頁），足認被告丁○○確有對甲女為
    性交行為無訛。
  ㈢證人甲女之證述如下：
　⒈證人甲女於108年5月23日偵訊證稱：案發當日我找○○○陪我去
    「Q house」音樂餐廳，○○○喝酒之後胃不舒服，我的記憶開
    始產生斷片，我知道我應該也快要不行了，就趕快請公司的
    人來載我與○○○，之後來了比較年輕的車手「阿迪」，我當
    時以為還沒跟客人收坐檯費，就跟「阿迪」說我還有一些話
    要跟客人講，之後「阿迪」就走了，我的主客人「○○」問我
    要怎麼回去，我只記得我說必須先回去找經紀，「○○」就說
    好，吃完早餐再去找經紀，講完那些話我就跟著他們一群人
    一起上車，我一上車很累就睡著，後來車子加速開得很快而
    且甩來甩去讓我覺得想吐，我才回過神來，發現我坐在駕駛
    座後方，坐在我隔壁的人發現我醒來想吐，就叫前面的人不
    要開太快，叫我不要害怕、說「帝哥」會保護我，因為當時
    「○○」沒有在車上，我問「○○」呢，「帝哥」說遇到警察在
    巡邏才把車開走，我受不了想吐，就叫他們停車我要吐在外
    面，但「帝哥」叫我直接吐在地板上，吐完後我身體還是非
    常地虛弱及疲累，我記得「帝哥」一直在指示開車的人怎麼
    開並一直罵他會不會開車，而且我一直被不穩定的開車方式
    撞來撞去，我只能躺著休息，後來我就覺得好像有人對我上
    下其手，感覺到有人在解開我的短褲，我下意識用手撥開，
    並且問對方要幹嘛，我不記得他說了什麼話，但我可以感覺
    他在脫我的短褲、內褲，我下體有被放入東西，因為我感覺
    到很痛，而且我是側躺的，印象中他一直抓著我的腳抬起來
    ，他的臉在我臉部附近，我有感覺車子在晃動，好像被性侵
    害了，但我真的沒有力氣反抗，之後有感覺他把我的內褲、
    短褲穿回來，我瞄到他很緊張拿了很多衛生紙隨便擦了我的
    下體後，就往自己的下方擦拭才把褲子穿好，之後「帝哥」
    就下車，「帝哥」對我性侵害之前車子一直在開著，性侵害
    時車子就沒有在動，但我不確定當時車內是否還有其他人，
    「帝哥」下車後跟丙○○在車外講話，講完沒多久丙○○就回到
    車上把車子開走，說要載我回去找經紀，我爬起來要使用手
    機，一直哭，印象中我有打給「○○」、司機及經紀，也在LI
    NE群組一直發哭救的訊息，我後來想直接開啟副駕駛座後方
    的車門跳車逃跑，丙○○發現後就突然伸手拉住我的手叫我冷
    靜，他抓得很用力還把我的指甲弄斷，我完全沒有與綽號「
    帝哥」的丁○○討錢，也沒有與丁○○在「Q 00000」音樂餐廳
    發生性行為，因為這件事情導致我都不再想跟男友發生性行
    為，也已經有好幾個月不敢工作，我承受了非常大的壓力，
    我告訴我媽媽，我媽媽擔心對方有前科，會因為這個事情對
    我不利等語（見偵卷第55至59頁）。
　⒉證人甲女於原審審理時證稱：我是做傳播，主要工作是陪客
    人唱歌喝酒聊天，案發當日我的客人「○○」找我過去「Q ho
    use 」音樂喝酒，我找○○○一起過去，我之前跟「○○」一起
    出去喝酒時有見過丁○○1 次，但與他完全沒有任何交集、沒
    有通聯可以聯繫，我沒有到廁所跟丁○○碰面，當日到場後大
    家就是一起在喝酒、聊天玩遊戲，也都很醉，當時聊什麼我
    已經沒有印象，我離開「Q 00000」音樂餐廳時已非常醉，
    真的人很累，因為我從前一天晚上上班到「Q 00000」音樂
    餐廳時已經是早上，我當時呈現有點斷片，○○○有跟我說她
    在廁所吐血人很不舒服，胃很痛，說她要請車手先載她去看
    診，那車手算是新來的沒有什麼經驗，正常來講我酒醉他應
    該要把我帶走，但他看我好像沒有要走的意思，所以他只有
    把○○○先帶走，要結束時我有跟「○○」說要叫經紀來載我，
    我已經醉到連手機都沒辦法好好按，「○○」一直盧我說要去
    吃早餐，吃完就載我去跟經紀會合，我想說好吧就去吃早餐
    ，但一上車我整個人就酒醉睡著，之後我感覺車子突然開得
    很快、甩來甩去，我很想吐才爬起來說我很想吐，當時我還
    是很醉，也沒有仔細看車上有誰，但我沒有看到「○○」，丁○○坐在我右側，因為車速很快，我有說可不可以讓我吐一下
    ，丁○○叫我吐在車上，所以我當時有在車上嘔吐，吐完後我
    有問丁○○現在要開去哪裡，丁○○沒有回答我，叫我躺在車子
    後座休息一下，我的頭當時是在左邊朝窗戶的方向，我有聽
    到丁○○跟前面開車的人說不要開那麼快、開穩一點，不然她
    會想吐，過一會我就有感覺丁○○在脫我褲子，但當時我真的
    很醉也沒力氣反抗他，我已經呈現半睡半醒、很朦朧的感覺
    ，想說他要幹嘛，他把我褲子脫了的時候，當下我有推他一
    下，但我真的太醉完全沒力氣、意識不清，印象中丁○○沒有
    親吻我或摸我，我不知道丁○○有無射精，但我朦朧張開眼睛
    有看到他拿衛生紙擦一下，我當時人已經有點崩潰，但又因
    為很醉，也沒辦法反抗什麼，從丁○○脫我褲子到性侵之後到
    停車，前面原本有人在開車，之後我聽到有人下車出去，我
    只記得車子沒有完全停下時，丁○○就已經開始脫我褲子，直
    到丁○○幫我把褲子穿起、下車後，我還在車子後座躺一會，
    一直都沒人來，我才努力爬起來看四周是一個巷子，也不知
    道是哪裡，我有稍微注意一下附近的環境，停在一個我不知
    道的偏僻巷子內，我朦朧中看到很多的樹，還有盆栽，我隱
    約有聽到車子窗戶外面男生講話的聲音，但就是沒有看到他
    們，又過了可能不到10分鐘，丙○○才上車，我問丙○○這裡是
    哪裡，他說他現在要載我去跟經紀會合，我當時很害怕，想
    說他又要把我載去哪裡，因為我當時已經知道我自己被性侵
    ，情緒是蠻激動的，印象中我是先打電話給車手，也有接「
    ○○」的電話，我一直在公司群組發一堆語音，也跟經紀求救
    說趕快來載我，我有用導航地圖看一下，才知道我是在比較
    靠近太平蠻遠的地方，我沿路跟經紀傳LINE、講電話回報我
    經過什麼路段，本來有想要跳車逃離，我就是直接開車門，
    丙○○一邊開車就突然一隻手抓我，我一直有甩開他的手叫他
    放開、停車放我下去，他叫我不要激動，說已經要載我去找
    經紀人，也有跟「○○」聯絡上，我手上的傷就是此時跟丙○○
    發生拉扯所產生，我一看到經紀他們的車，碰面後我就要求
    公司帶我去醫院驗傷，驗傷時我比較酒醒，發現我在群組裡
    講太多我被性侵的內容，怕被傳出去不好，所以我才收回訊
    息，晚一點我有跟○○○說我被性侵，這件事情發生對我影響
    蠻大的，社工有找我，我有去上心理諮商一段時間，心情一
    直沒辦法平復，我有休息一段時間沒辦法去上班，每次要去
    上班時就會莫名想起這件事情，心理有很大的壓力，我覺得
    我很不被尊重，雖然我做這工作可能需要陪客人喝酒，感覺
    需要比較卑微，可是我覺得我當下就這樣被一個不認識的人
    在車上莫名其妙、沒辦法反抗地被性侵，我很不能接受，其
    實我當下跟「○○」要到他們名字資料，又從警方得知他還是
    有前科時，我不希望這件事情可能以後又發生在其他的女孩
    子身上，我才選擇提告，不然我媽媽本來很不希望我去告對
    方後又惹出一些事情等語（見原審卷第449 至479頁）。
　⒊衡諸證人甲女上開歷次證述，證人甲女就其與○○○至上開餐廳
    坐檯，○○○先行與司機離去，「○○」表示吃完早餐要送其至
    其所屬經紀人處，證人甲女隨同「○○」等人搭乘本案小客車
    後因酒醉意識不清、不能抗拒，並於本案小客車行進間因身
    體不適而醒來嘔吐、躺在後座，隨後遭被告丁○○脫去其所著
    短褲、內褲而為性交等主要情節，前後證述不移且具體明確
    ，並無明顯瑕疵可指，且證人甲女於原審審理時證述時態度
    自然、陳述連貫，其於偵訊及原審審理時敘及其因本案所受
    身心壓力及生活影響時不禁哭泣（見偵卷第58頁；原審卷第
    457頁、第479 頁），堪認證人甲女所指述其於不能抗拒之
    狀態下遭性侵之情節係出於其親身經歷，其情緒波動係其回
    憶其親見親聞有所感受所致。
  ㈣又證人○○○於偵訊及原審審理時證稱：當日甲女帶我過去「Q 
    house 」音樂餐廳，之後我的身體有點不舒服想要走了，我
    就跟甲女說，甲女說客人是她很好的朋友、認識很久，她還
    要繼續留下來賺錢，不會出事情，我覺得留甲女在現場還是
    很危險，就跟來接我的司機說請司機把甲女帶出來，甲女就
    把司機罵了出來，我跟司機才先走，後來甲女打電話跟我哭
    訴，說被客人的朋友強暴而一直哭，甲女是說那個追求她的
    人開車去便利商店停下來，結果他下去買東西，他朋友就把
    車開去比較偏僻的地方，就直接性侵她等語（見偵卷第73至
    74頁；原審卷第277 至285 頁）。
　㈤證人○○○於警詢及原審審理時證稱：當日「○○」打給我說甲女
    不見了，我就去五權、柳川的便利商店接「○○」，「○○」持
    續聯絡載走甲女的人，後來「○○」叫他們停在公園、自由路
    等，甲女站在路邊，當下一直尖叫還有哭聲，叫我帶她去驗
    傷，旁邊有一名我不認識的男子告訴我甲女有在他車上嘔吐
    ，當下我也急了，就載甲女去中國醫藥大學附設醫院急診，
    後來經紀的老闆來了就由他來處理，我沒有在醫院裡深入了
    解等語（見警卷第43至45頁；原審卷第319 至331 頁）。
　㈥再依證人甲女與「○○」等人之通訊軟體對話紀錄以觀，可見
    使用帳號名稱「阿寶11／29new 尊」之「○○」確於當（10）
    日7 時57分許起持續撥打電話及傳送《按以下以斜線符號分
    隔所傳送內容》「人呢／我真的會暈倒」等訊息予使用帳號名
    稱「貝兒」之甲女，使用帳號名稱「阿峰甲兔車手」之司機
    ，亦於同日8 時25分許傳送「貝接電話／快」等訊息至甲女
    所屬傳播公司人員之群組，均未獲回應，迄至同日8 時52分
    許「○○」始與甲女通話，甲女隨即傳送「你丟我／哥載我／這
    是哪／你在哪」、「你為何」、「我要召你／人呢」等訊息予
    「○○」，而甲女亦曾於同日8 時55分許傳送「為何／我在哪／
    你在哪為何／丟我一個」等訊息予使用帳號名稱「阿迪甲車
    手」之司機，又於同日9 時13分許傳送地址定位資訊予其使
    用帳號名稱「ㄚ銘」之老闆，上開公司群組內復有甲女多次
    收回訊息之紀錄（按甲女於原審審時證稱：我驗傷時比較酒
    醒，發現我在群組裡講太多我被性侵的內容，怕被傳出去不
    好，我才收回訊息等語） ，「ㄚ銘」則於同日9 時17分許起
    在該群組中回應「峰打給貝貝」、「帶到貝中國，驗傷」等
    訊息，有前揭通訊軟體各對話紀錄匯出資料及翻拍照片附卷
    可佐（見警卷第69至75頁、第81至85頁）。從而，證人○○○
    、○○○各親自見聞甲女於案發後尖叫、哭泣之情緒及叫人帶
    她去驗傷之反應，佐以甲女曾於上開與「○○」等人會合途中
    嘗試跳車逃離，而受有上開傷害，甲女上開所傳送訊息均片
    段而簡短急促，上開各情在在顯示甲女遭性侵害後甚為驚懼
    、擔憂之自然反應，又甲女有收回傳送至公司群組之訊息，
    而自「ㄚ銘」於該群組內所回應上開訊息內容仍可知甲女所
    收回訊息應與其所述遭受性侵害、要求驗傷有關，堪信證人
    甲女前揭所述其遭被告丁○○性侵害後情緒激動、一直傳送訊
    息或打電話求救，並以導航地圖注意所經過地點，證人○○○
    隨即接「○○」，「○○」持續聯絡載走甲女的人，後來「○○」
    叫他們停在公園、自由路等，甲女站在路邊，當下一直尖叫
    還有哭聲，要證人○○○帶她去醫院驗傷，但於意識較清醒後
    顧及隱私而收回傳送至群組之其遭性侵之訊息等節，均非虛
    妄。
　㈦此外，本案小客車於案發當日8 時29分許經過臺中市太平區
    新平路與中興路口後，即再無通過路口之紀錄，迄至同日9 
    時4 分許始再經過同市區太平路與永義路口，於此期間前後
    ，本案小客車均有持續通過不同路口之情形，而臺中市太平
    區中山路與振福路口、同市區新平路與中興路口相距甚近等
    節，有上開車行紀錄匯出資料、地圖查詢資料各1 份附卷可
    參（見警卷第95頁；原審卷第393至395頁），堪信本案小客
    車於當日8 時29分許至同日9 時4 分許此一期間內係停放在
    臺中市太平區此二行進地點間之某不詳地點並未移動，於此
    期間前、後則係行駛狀態；而此停車期間，復與甲女前揭隨
    同「○○」搭乘本案小客車後至當日8 時52分許再與「○○」聯
    絡止在通訊軟體上失聯之期間有相當之重疊，此恰與證人甲
    女所述本案小客車尚未停下時，被告丁○○即開始脫其褲子，
    之後停車，甲女遭性侵後還在後座躺一會兒，被告丙○○始再
    上車載送甲女與「○○」等人會合，而甲女係於遭性侵後方持
    手機開始求救，並經由導航地圖知悉自身在靠近太平某處等
    節相互合致，亦堪佐證人甲女前揭證述信實。
  ㈧至被告丁○○雖辯稱其係與甲女在上開餐廳廁所內合意性交等
    語，而被告丙○○亦辯稱其印象中有聽到被告丁○○向其說他要
    去廁所，丁○○出去後，甲女也有跟著出去等語。惟查，此情
    為甲女所否認，且與甲女前開證述情節明顯不符，而被告丁○○自承與甲女無何交情可言（見原審卷第81頁），徵之常情
    ，殊難想像甲女會於眾多客人聚集之包廂內為上開要與被告
    丁○○為性行為之宣告，又無故拋下手邊工作進入廁所內與被
    告丁○○為性行為，被告丁○○、丙○○此部分所辯顯與常情事理
    不符。且經本院勘驗「Q 00000」音樂餐廳之監視錄影畫面
    ，顯示被告丁○○與甲女並無同時間在同一廁所內之情形，此
    有本院勘驗筆錄及監視錄影畫面翻拍照片在卷可稽（見本院
    卷第237至258頁）。況且，證人○○○於偵訊及原審審理時迭
    證稱：當日甲女帶我過去「Q house 」音樂餐廳，甲女沒有
    跟丁○○離開現場，現場是開放式的，坐在包廂裡的人大家講
    話彼此都聽得到，我坐的位置距離甲女大概1 、2 公尺都看
    得到，我沒有聽到甲女有說任何她要跟誰發生性行為或是要
    跟誰「啪啪」這樣的話，甲女去廁所也是自己去的，沒有帶
    其他男生一起去廁所，因為我與甲女有默契，會互相把風，
    工作有遇過客人很白目拿零錢跑去開廁所門的，不安全，做
    久了就會知道要看一下，要去廁所也會先跟同事講，現場廁
    所也很開放，坐在包廂就看得到，我在現場意識都是清醒的
    ，有注意甲女的狀況等語明確（見偵卷第73至74頁；原審卷
    第277 至298 頁）。衡之其等所從事坐檯工作係大量飲酒、
    較難控管出入人等之場合，確有較高人身安全風險，則證人
    ○○○上開所述同事間彼此照應之習慣，應與常情無違，參以
    證人○○○自述不認識被告丁○○、丙○○，與甲女沒有特別交情
    （見原審卷第282頁、第296至297頁），證人甲女復於原審
    審理時陳稱：我與○○○後來公司有一些不愉快，算是交情沒
    那麼好，有鬧翻就沒再連絡等語（見原審卷第468 頁），故
    證人○○○應無甘冒偽證重典而故意虛偽為上開證述之必要，
    應認其上開證詞可信，足認甲女並未與被告丁○○在上開餐廳
    廁所內為性交行為，是以被告丁○○、丙○○2人此部分所辯顯
    無足採。
　㈨另被告丁○○、丙○○雖辯稱被告丁○○、丙○○駕車前往臺中市○○
    區○○○○○○○○○○○○○市○○區○○○街00號租屋處，該路線係回家的
    固定路線，並無繞路云云，惟本案小客車於前揭案發當日8 
    時29分許至同日9 時4 分許之期間，前後所經過路口距離被
    告丁○○上開租屋處旁之道路長度均超過1 公里，有前揭地圖
    查詢資料存卷可查（見原審卷第393至395頁），果真被告丁○○、丙○○係因被告丁○○家人催促返家，被告丁○○豈有可能不
    顧其家人催促，無視其上址租屋處旁亦有比鄰道路可供駕駛
    ，而刻意選擇在上開路口附近下車，再耗費明顯較長時間徒
    步返家？實與常情不符，參以被告丁○○、丙○○就此僅泛稱：
    巷子裡面沒辦法停車、都是工廠云云（見原審卷第343頁、
    第360 頁），而未能就被告丁○○下車返家與停車、附近是工
    廠之關聯性提出合理解釋，自難認其等此部分所辯可採，反
    徵被告丁○○指示被告丙○○駕駛本案小客車載送甲女至該市區
    某不詳巷弄，應僅係為遂行上開對甲女乘機性交犯行無訛。
    又被告丁○○雖於原審審理時辯稱駕駛本案小客車前往臺中市
    太平區之人係被告丁○○，而證人即同案被告丙○○亦於原審審
    理時為相同證述內容（見原審卷第344 頁）；惟本案於○○○
    下車後留在本案小客車上之人既僅被告丁○○、丙○○及甲女，
    而被告丁○○與甲女於本案小客車行進之際既均在後座，此業
    據證人甲女證述如前（見原審卷第454至457頁），則斯時駕
    駛本案小客車載送被告丁○○、甲女之人自僅可能係被告丙○○
    甚明，況被告丙○○於原審準備程序時亦自承係其駕駛本案小
    客車載送被告丁○○、甲女至臺中市○○○○（見原審卷第192至1
    93 頁），是被告丁○○、丙○○及其等辯護人此部分所辯，顯
    均不足採。至辯護人其餘所辯被告丁○○並無足夠時間、不可
    能在髒亂有臭味之本案小客車上侵犯甲女、甲女有可能為多
    要金錢而不願離開云云，均乏實據而僅係臆測之詞，且與前
    揭客觀事證不符，亦不足資為對被告丁○○、丙○○2人有利之
    認定。
  ㈩證人被告丁○○之配偶戊○○於本院審理時證稱：107年11月份我
    與丁○○一起住在臺中市○○區○○○街00號1樓，丁○○去「Q 0000
    0」音樂餐廳我隱約有印象，當天丁○○ 去「Q house 」音樂
    餐廳晚上沒有回家睡覺，我有打電話跟他說小孩子要上課，
    叫他趕快回家，丁○○好像快天亮才回家，那時小孩大概7點
    多上課 ，我那裡比較遠，大概7點就要出門了，丁○○是在我
    早上7點出門前即早上6點多回到家，回家後我們就吵架等語
    （見本院卷第311至317頁），惟當檢察官反詰問證人戊○○：
    但是按照「Q house 」的監視器錄影畫面，6點多他還在那
    裡？等語後，證人戊○○即又改稱因時間太久了，其有點忘記
    那個時間，其沒有辦法向法院確認丁○○到家的時間等語，之
    後證人戊○○又為完全不同之證述，證稱被告丁○○當天早上先
    後二次到家，第一次被告丁○○到家時已經天亮了，其上廁所
    出來即沒有看到被告丁○○，被告丁○○第二次到家應該有7點
    半，當天小孩子有遲到，到校時間大概8點50分等語（見本
    院卷第317至323頁）。由證人戊○○上開證述，足認其先後證
    述完全不同，且與「Q 00000」音樂餐廳之監視錄影畫面及
    車行紀錄匯出資料不符，是以證人戊○○上開證述顯係為迴護
    其配偶即被告丁○○之詞，顯無足採。
　此外，並有警員檢視甲女手機內甲女與「○○」及所屬傳播公
    司人員間之LINE通訊軟體對話紀錄匯出資料及翻拍照片、甲
    女四肢傷勢照片、上開餐廳之監視器錄影畫面擷圖照片、本
    案小客車於案發當日之車行紀錄匯出資料、路口監視器錄影
    畫面擷圖、本案小客車照片及車輛詳細資料報表及受理疑似
    性侵害事件驗傷診斷書各1份在卷可佐（見警卷第69至101頁
    、第133頁；原審卷第413至417頁）。綜上所述，被告丁○○
    、丙○○2人所辯顯係事後卸責之詞，不足採信。本案事證已
    臻明確，被告丁○○乘機性交、被告丙○○幫助乘機性交等犯行
    均堪以認定，應依法予以論罪科刑。
三、論罪部分：
  ㈠按刑法第225 條第1 項乘機性交罪，係以對於男女利用其精
    神、身體障礙、心智缺陷或其他諸如昏暈、酣眠、酒醉等相
    類之情形，不能或不知抗拒而為性交為構成要件；所謂不能
    或不知抗拒，係指乘被害人因上開精神障礙等情形，對於外
    界事物失去知覺，或其意識之辨別能力顯著降低，已無自由
    決定其意思或瞭解其行為效果，而處於無可抗拒之狀態而言
    （最高法院103 年度台上字第3613號判決意旨參照）。次按
    刑法上之幫助犯，係對於犯罪與正犯有共同之認識，而以幫
    助之意思，對於正犯資以助力，而未參與實施犯罪之行為者
    而言（最高法院88年度台上字第1270號判決意旨參照）。查
    本案被告丁○○利用甲女不勝酒力而不能抗拒之機會，對甲女
    為性交之行為，業如前述，其所為應已符合上開乘機性交罪
    之構成要件甚明；惟被告丙○○僅依被告丁○○之指示駕駛本案
    小客車至臺中市太平區某不詳巷弄停妥等候，而便利、助成
    被告丁○○在車內實施前揭構成要件，被告丙○○自身並未參與
    實施犯罪之行為，復無證據可資證明被告丙○○教唆被告丁○○
    或與其共謀為上開乘機性交犯行，是被告丙○○應係基於幫助
    之意思而單純為上開構成要件以外之駕車行為，揆諸上開說
    明，其所為應僅構成幫助犯。故核被告丁○○所為，係犯刑法
    第225 條第1 項乘機性交罪；被告丙○○所為則係犯刑法第30
    條第1 項前段、第225 條第1 項幫助乘機性交罪。公訴意旨
    認被告丙○○係共同犯乘機性交罪，此部分容有未洽，惟此與
    公訴意旨所認犯行之基本社會事實相同，且適用之基本法條
    及所犯罪名尚無不同，僅係行為態樣係正犯、從犯之分，故
    毋庸變更起訴法條（最高法院104 年度台上字第452 號判決
    意旨參照），且原審及本院亦已於審理中告知有關被告丙○○
    行為態樣可能之變更，無礙其防禦權之行使，附此敘明
  ㈡被告丁○○前於106年間因公共危險案件，經臺灣臺中地方法院
    106 年度中交簡字第447 號判決判處有期徒刑3 月確定，於
    106 年6月30日易科罰金執行完畢，此有臺灣高等法院被告
    前案紀錄表1份在卷可稽，是以被告丁○○於受上開徒刑之執
    行完畢後，5年以內故意再犯本案有期徒刑以上之罪，為累
    犯，且依被告之本案犯罪情節觀之，本案並無司法院大法官
    釋字第775 號解釋所指應量處最低法定刑且無法適用刑法第
    59條規定減輕之情形，爰依刑法第47條第1項之規定加重其
    刑（最高法院109 年度台上字第2886號判決意旨參照）。
　㈢被告丙○○係幫助犯，爰依刑法第30條第2 項規定，按正犯之
    刑減輕之。
四、原審以被告丁○○上開乘機性交犯行、被告丙○○幫助乘機性交
    犯行事證明確，適用刑事訴訟法第299條第1項前段，刑法第
    225條第1項、第30條第1項前段、第2項、第47條第1項等規
    定，並以行為人之責任為基礎，審酌被告丁○○與甲女並不熟
    ，僅因見甲女不勝酒力且其餘同行之「○○」等人因故不在場
    而有機可趁，即指示被告丙○○駕駛本案小客車前往上開市區
    不詳巷弄，並在車上對甲女為性交之行為，而被告丙○○明知
    被告丁○○欲對甲女為乘機性交之犯行，不思加以勸阻，反聽
    從被告丁○○之指示而為上開運載及停車等候之行為，助益被
    告丁○○遂行上開犯行，顯見其等法紀觀念淡薄，對他人性自
    主決定權毫不尊重，除造成甲女身心難以抹滅之陰影及痛苦
    外，對社會治安亦有相當危害，所為殊值非難，並考量被告
    丁○○為遂行本案犯罪之正犯及被告丙○○協助本案犯罪之程度
    ，暨被告丁○○、丙○○犯後否認犯行，其等迄未向甲女道歉或
    予以賠償，更積極編造前揭係甲女主動進入上開餐廳廁所與
    被告丁○○發生性行為等說詞，未見其等犯後有一絲悔意等情
    ，參以其等各自之素行，智識程度、職業、家庭經濟與生活
    狀況等一切情狀，暨檢察官具體求刑及被告丁○○、丙○○與辯
    護人對於科刑範圍之意見後，分別量處被告丁○○有期徒刑4
    年6月、被告丙○○有期徒刑2年，以示懲儆。並敘明：被告丁○○、丙○○等人係以本案小客車作為運載及遮掩侵害甲女性自
    由犯罪之工具，從而本案小客車具有促成、推進本案乘機性
    交犯罪實現之功能，固為被告丁○○、丙○○供為本案犯罪所用
    之物（最高法院106 年度台上字第1374號判決意旨參照）。
    惟被告丁○○於原審審理中陳稱本案小客車係被告丙○○之前妻
    楊欣潔所有，平常其等都會開出去使用（見原審卷第80頁）
    ，參以本案小客車登記之車主係楊欣潔，有前揭車輛詳細資
    料報表附卷可參（見警卷第133 頁），堪認被告丁○○此部分
    所述並非全然無稽，而依卷存事證亦不足證明本案小客車為
    被告丁○○、丙○○所有，或係楊欣潔無正當理由提供被告丁○○
    、丙○○等人使用之物，爰不予宣告沒收或追徵。經核原審判
    決認事用法核無違誤，量刑亦屬妥適。
五、關於上訴理由之審酌：
　㈠被告丁○○上訴意旨略以：
　⒈被告與甲女於案發當日係在「Q 00000」音樂餐廳合意發生性
    行為，被告並未在本案小客車上對甲女為乘機性交之犯行，
    此可依證人○○○於偵訊證稱：（問：丁○○及被害人有無同日
    時段說要先去上廁所的情形？）我注意他們有沒有一起去上
    廁所，但因為那個女生有點醉，我有聽到被害人找丁○○一起
    去廁所，後面的事我不知道，因為「Q 00000」音樂餐廳裡
    面有很多人等語，且丙○○於偵訊亦證稱：（問：你回想一下
    你在「Q 00000」音樂餐廳有聽到傳播小姐跟丁○○說什麼話
    ？）她有說「帝哥」我想跟你啪啪」，但後面的事情我就不
    知道，我只聽到這句話而已等語，可知甲女於「Q 00000」
    音樂餐廳曾向被告表示欲發生性行之意，與被告所陳相符，
    無法排除被告與甲女曾在「Q 00000」音樂餐廳發生合意性
    交行為之可能。至於本案勘驗之監視器畫面固未拍攝到被告
    與甲女一同進入廁所之畫面，惟依被告手繪之「Q 00000」
    音樂餐廳之廁所共有2個出入口，而因監視器畫面拍攝角度
    之故，亦無法排除被告與甲女有一同進入廁所之情形，自不
    得以該勘驗畫面為被告不利之認定。
　⒉被告於案發當日並未與甲女在本案小客車後座發生性行為 ，
    案發當日被告之配偶戊○○打電話叫被告回家載小孩，被告係
    開車返回臺中市○○區○○○街00號租屋處旁邊的巷子，步行回
    家後並與戊○○發生爭執。
　⒊依警卷第95頁車行紀錄匯出資料與GOOGLE地圖計算之路徑時
    間，推算被告案發當日上午8時29分至同日上午9時4分之活
    動時間如下：08：29：31新平路、中興路口；08：34：31土
    地公廟停車處；08：41：31被告住處（GOOGLE地圖顯示步行
    7分）；08：48：31土地公廟停車處（GOOGLE地圖顯示步行7
    分），另依警卷第95頁車行時間顯示本案小客車隨後於09：
    04：16出現於距土地公廟停車處4分鐘車程之臺中市太平區
    太平路與永義路口，是以扣除土地公廟停車處至上開路口 
    之車行時間4分鐘後，僅剩約11分鐘餘之時間，此時間應相
    當於被告返家後於附近巷弄找尋車位停車、於土地公廟附近
    停妥步行返家後與妻子爭執、返回停車處請丙○○致電「○○」
    詢問要將甲女載往何處所耗費之時間，被告在上開活動過程
    中顯無多餘時間從事其他行為，再甲女證稱其遭被告性侵之
    過程約歷時10餘分鐘，更與上開推測之被告活動時間有所扞
    格，足證被告並無在臺中市太平區某不詳巷弄對甲女為強制
    性交行為，請鈞院撤銷原判決，改諭知被告無罪。
　⒋原審判決以本案並無適用刑法第59條之規定減刑之標準，即
    認定被告應依累犯之規定加重其刑，有不適用法則之違誤等
    語。
　㈡被告丙○○上訴意旨略以：甲女於偵訊、原審之證述不實，本
    件案發地點確非在本案小客車上，本案係合意性交易，而非
    乘機性交，僅因丁○○未給甲女錢，而生之金錢糾紛等語。
　㈢本院查：　　
　⒈本院勘驗「Q 00000」音樂餐廳之監視錄影畫面既未拍攝到被
    告與甲女一同進入廁所之畫面，且此與證人甲女及○○○於偵
    訊證述之情節（見偵卷第55頁、第74頁）相符，是以自無從
    認被告丁○○、丙○○2人所辯為可採。又縱如被告丁○○所繪製
    之「Q 00000」音樂餐廳之廁所共有2個出入口，惟甲女於上
    廁所時亦不容他人得以進入同一間私密之廁所空間內，是以
    被告丁○○、丙○○上訴以甲女與被告丁○○曾在「Q 00000」音
    樂餐廳廁所發生合意性交行為即無足採信。
　⒉證人戊○○於本院審理時先後證述內容完全不同，且與「Q 000
    00」音樂餐廳之監視錄影畫面及車行紀錄匯出資料不符，是
    以證人戊○○上開證述顯係為迴護其配偶即被告丁○○之詞，顯
    無足採（詳理由欄貳、二、㈩所述）。
　⒊被告丁○○於108年1月6日警詢陳稱：我們先前往北屯區北屯路
    與松山街口，讓○○○下車，因為他要上班，之後換我開車，
    丙○○坐副駕駛，被害人一個人坐後座，我就開車回家(臺中
    市○○區○○路0段000號0樓)，到達時我一個人下車，我叫丙○○
    聯絡「○○」，看要載被害人前往何處，當時「○○」叫我們載
    被害人前往臺中公園，於是我叫丙○○負責搭載被害人，我則
    回家先休息。（問：你到達家時，大約是幾點？）大約是早
    上9點等語（見警卷第9頁）；又被告丙○○於108年1月7日警
    詢則陳稱：之後到進化路段時，換○○○開車，我一樣坐副駕
    駛，丁○○及被害人坐後座，接著前往北屯路、松山街口，讓
    ○○○下車，因為他在那邊上班，之後換我開車，丁○○及被害
    人坐後座，我們就前往丁○○住家(臺中市○○區○○路0段000號5
    樓)，讓丁○○下車回家休息，之後換我開車搭載被害人，途
    中「○○」打電話給我問我在哪裡，要我載被害人至臺中公園
    ，接著我開車到自由路、公園路口讓被害人下車，她下車後
    在路旁叫囂說「我被強暴」，當時被害人的經紀與「○○」都
    在現場，接著被害人就給經紀載走，「○○」則一個人離開，
    之後我就開車回家(西屯區皇福街7號)休息等語（見警卷第1
    4頁）。由被告丁○○與丙○○2人警詢之供述，可知並無被告丁○○所辯上開上訴理由㈠、⒊所述被告丁○○當日上午之行程（詳
    理由欄貳、五、㈠、⒊所述），且亦與證人戊○○於本院審理時
    所為證述內容不符，是自無從認被告丁○○有其所述之當日上
    午之行程。再被告丙○○於108年8月27日偵訊又改稱：（問：
    後來車子開到哪裡？）後來我就睡覺了，我醒來的時候，○○○已經不在了，車已經停在太平丁○○的家附近，車子裡面有
    丁○○及傳播小姐，丁○○叫我去他家找丁○○的太太，我跟丁○○
    的太太講，因為「○○」過來講事情所以才喝那麼晚，之後丁○○在車上打電話給我，叫我開車載傳播小姐回去找「○○」，
    之後丁○○就回家，我就開車載傳播小姐離開。（問：○○○去
    上班後，車子要怎麼開到丁○○的家？）車子應該是丁○○開的
    等語（見偵卷第112頁），而與被告丁○○、丙○○2人於警詢證
    述之情節不符，故被告丙○○上開於偵訊更異其等當日離開「
    Q 00000」音樂餐廳後至將甲女載至自由路與公園路口與傳
    播公司人員○○○會合間之行程，顯係為配合被告丁○○未在本
    案小客車上對甲女乘機性交之辯詞，自無足採。再被告丙○○
    於原審審理時證稱其停車位置距離被告丁○○家步行約需20、
    30分鐘等語（見原審卷第343頁），而被告丁○○於原審審理
    時亦證稱其停車位置距離其家步行約需15至20分鐘，來回差
    不多要30至40分鐘等語（見原審卷第369頁），而被告丁○○
    之配偶既已打電話催促被告丁○○趕快返家，而被告丁○○亦欲
    趕快返家，依常情事理，當由被告丙○○先開車將被告丁○○載
    回住處，再由被告丙○○在附近找暫時停車處即可，亦可使被
    告丁○○不用走此段路並節省到家之時間，怎可能一定要將本
    案小客車停在較遠處，致被告丁○○需步行15至20分始得以到
    家，而被告丙○○及甲女則在車上枯等30至40分，顯與常理不
    符，故被告丁○○此部分上訴所陳並無足採。
　⒋被告丁○○前因公共危險案件，經法院判處有期徒刑3 月確定
    ，於106年6月30日易科罰金執行完畢，是以被告丁○○於5年
    以內，故意再犯本案有期徒刑以上之罪，即係累犯，而依被
    告之本案犯罪情節觀之，本案並無司法院大法官釋字第775 
    號解釋所指應量處最低法定刑，且無法適用刑法第59條規定
    減輕之情形下，致生行為人所受之刑罰超過其所應負擔罪責
    之個案，其人身自由因此遭受過苛之侵害，而不符罪刑相當
    原則、比例原則所指情事，是以原判決依刑法第47條第1項
    之規定加重其刑，並無何違誤之處，是以被告丁○○此部分上
    訴所陳亦無足採。
　⒌綜上所述，本件被告丁○○、丙○○上訴意旨所陳均無足採，且
    被告丁○○、丙○○及其等辯護人在本院並未提出其他有利之證
    據或辯解，是以被告丁○○、丙○○上訴為無理由，應予駁回其
    等之上訴。
據上論結，應依刑事訴訟法第368條，判決如主文。
本案經檢察官陳隆翔提起公訴，檢察官乙○○到庭執行職務。
中　　華　　民　　國　　110 　年　　11　　月　　9 　　日
              刑事第二庭　  審判長法　官　何志通
                                  法　官　吳進發
                                  法　官　石馨文
以上正本證明與原本無異。
如不服本判決應於收受送達後二十日內向本院提出上訴書狀，其
未敘述上訴理由者，並得於提起上訴後二十日內向本院補提理由
書（均須按他造當事人之人數附繕本）「切勿逕送上級法院」。
因疫情而遲誤不變期間，得向法院聲請回復原狀。
告訴人或被害人如不服判決，應備理由具狀向檢察官請求上訴，
上訴期間之計算，以檢察官收受判決正本之日起算。

                                  書記官  陳儷文
　　　　　　　　　　　　　　　　　
中　　華　　民　　國　　110 　年　　11　　月　　9 　日  
 
附錄本案論罪科刑法條：
中華民國刑法第225條
（乘機性交猥褻罪）
對於男女利用其精神、身體障礙、心智缺陷或其他相類之情形，
不能或不知抗拒而為性交者，處3年以上10年以下有期徒刑。
對於男女利用其精神、身體障礙、心智缺陷或其他相類之情形，
不能或不知抗拒而為猥褻之行為者，處6月以上5年以下有期徒刑
。
第1項之未遂犯罰之。